臺灣桃園地方法院刑事判決　　九十三年度訴字第一七一三號
公　訴　人　台灣桃園地方法院檢察署檢察官
被　　　告　丙○○
指定辯護人　本院公設辯護人乙○○
上列被告因違反毒品危害防制條例案件，經檢察官提起公訴（九
十三年度偵字第九八三六號），本院判決如下：
    主  文
丙○○共同運輸第二級毒品，處有期徒刑柒年肆月。
扣案之甲基安非他命驗餘淨重壹仟參佰貳拾伍點肆壹公克（編號
１、Ａ：綠色圓形藥錠，驗餘合計淨重拾貳點玖參公克；編號１
、Ｂ：紅色圓形藥錠，驗餘合計淨重壹仟貳佰柒拾參點壹參公克
；以上甲基安非他命純度約百分之拾捌點捌；編號２、Ｃ１；編
號２、Ｃ２；編號Ｊ00000000、00000000：紅
色圓形藥錠，驗餘合計淨重參拾玖點零肆公克；編號Ｊ0000
0000：綠色圓形藥錠，驗餘合計淨重零點參壹公克）均沒收
銷毀之；扣案之行李箱壹個、羅漢果捌顆、包裝之透明塑膠袋捌
個、綠色塑膠袋伍個、透明塑膠袋拾貳個、黃色紙玖張、藍色複
寫紙貳張、錫箔紙六張、複寫紙貳張（已經撕碎成數張）、黃色
紙捌張（部分已經破碎）、廣告紙碎片捌片、黃色膠帶陸片、包
裝之藍色塑膠袋陸拾玖個，均沒收。
    事  實
一、丙○○於民國九十二年九月間某日，在桃園縣中壢市某泰式
    料理店，因甲○○委請丙○○代辦泰籍人士在台申請健保卡
    、機車駕照等手續，而結識甲○○。因丙○○之丈夫係泰籍
    人士，丙○○計畫於九十三年六月十二日搭機前往泰國探視
    其丈夫，甲○○於同年六月八日二十一時許，以電話聯繫丙
    ○○得知上情，俟丙○○於九十三年六月十二日偕同兒子余
    沛丞及女兒湯雅鈴搭機前往泰國後，甲○○遂於九十三年六
    月十九日十八時許，以電話商請趙惟君攜帶以羅漢果內夾藏
    甲基安非他命之毒品回台，回台通關後，在中正機場小客車
    上客處十號柱子處，自會有人接取該物，並允以事成後，會
    給付其一定之報酬，丙○○明知甲基安非他命係毒品危害防
    制條例所規定之第二級毒品，並為行政院依懲治走私條例第
    二條第四項規定公告之「管制物品項目及其數額」甲項第四
    款所列管制進出口之物品，禁止運輸、私運進口，仍為允諾
    ，並與甲○○及某不詳姓名、年籍之泰籍成年女子，基於共
    同私運管制進口物品即第二級毒品甲基安非他命前來台灣之
    犯意聯絡，由甲○○指示該泰籍女子，於同年六月二十日二
    十時許，前往丙○○下榻之泰國曼谷立坡地飯店旁之公用電
    話亭，將業以綠色塑膠袋分裝成二包之八顆羅漢果，每顆羅
    漢果再各以一個透明塑膠袋包裝，羅漢果內均分別夾藏有業
    以透明塑膠袋、藍色複寫紙、廣告紙、黃色紙、錫箔紙等先
    後層層包裹掩飾之藍色塑膠袋六十九個所裝之甲基安非他命
    ，八顆羅漢果內總計藏有甲基安非他命總淨重約一千三百二
    十六點九二四公克（編號１、Ａ：綠色圓形藥錠，合計淨重
    十三點五六公克，驗餘合計淨重十二點九三公克；編號１、
    Ｂ：紅色圓形藥錠，合計淨重一千二百七十三點七二公克，
    驗餘合計淨重一千二百七十三點一三公克，以上甲基安非他
    命純度均約百分之十八點八；編號２合計淨重約三十九點六
    四四公克，其中編號２、Ｃ１；編號２、Ｃ２；編號Ｊ00
    000000、00000000，紅色圓形藥錠，驗餘合
    計淨重三十九點零四公克；編號Ｊ00000000，綠色
    圓形藥錠，驗餘合計淨重零點三一公克）轉交丙○○收受，
    該泰籍女子同時並再次轉知丙○○，事成之後必會給付一定
    之報酬後，丙○○即將上開毒品攜回所投宿之上開飯店並藏
    置於其所有之行李箱內，丙○○遂於翌日即同年月二十一日
    某時許，偕同不知情之余沛丞、湯雅鈴二人前往泰國曼谷機
    場，將上開內藏甲基安非他命之行李箱，以其兒子余沛丞名
    義託運（編號：四七六二六三號），搭乘中華航空公司ＣＩ
    六九四號班機，自泰國曼谷返台，夾帶上開甲基安非他命，
    於是日十八時許，飛抵台灣地區桃園縣大園鄉「中正國際機
    場」，私運管制進口之第二級毒品甲基安非他命進入我國國
    境。嗣因該行李箱於運送臺灣桃園中正國際機場時，為財政
    部台北關稅局稽查組關員，以Ｘ光檢查儀發現內藏有疑似夾
    層之不明物，乃填具注檢行李報告表，於丙○○提領該行李
    通過檢查台時，由台北關稅局關員黃威翔會同內政部警政署
    航空警察局安檢隊警員梁育齊、黃文忠，在中正國際機場第
    一航廈入境海關入境檢查室當場查獲，並扣得上開藍色塑膠
    袋所裝之甲基安非他命總淨重約一千三百二十六點九二四公
    克（驗餘淨重一千三百二十五點四一公克）及甲○○所有供
    （但非專供）包裝方便運輸所用之藍色塑膠袋六十九個，供
    （但非專供）外包裝掩飾方便運輸之羅漢果八顆、透明塑膠
    袋八個、綠色塑膠袋五個、透明塑膠袋十二個、黃色紙九張
    、藍色複寫紙二張、錫箔紙六張、複寫紙二張（已經撕碎成
    數張）、黃色紙八張（部分已經破碎）、廣告紙碎片八片、
    黃色膠帶六片及丙○○所有供（但非專供）攜帶甲基安非他
    命之行李箱一個。
二、案經內政部警政署航空警察局移送台灣桃園地方法院檢察署
    檢察官偵查起訴。
    理  由
一、上開事實，除被告丙○○是否知曉羅漢果內夾藏毒品乙節外
    ，餘情業據被告丙○○於警詢、檢察官訊問及本院審理時，
    供承不諱，核與證人即與被告丙○○同行之余沛丞、警政署
    航空警察局刑警隊警員許漢裕、安檢隊警員梁育齊、黃文忠
    、財政部台北關稅局人員黃威翔於檢察官訊問時證述查獲情
    形明確。並有被告丙○○所攜帶均以藍色塑膠袋包裝之圓形
    錠六十九包扣案可稽。上開六十九包圓形錠先後經送請鑑定
    結果，均含甲基安非他命成分，其中編號１、Ａ：綠色圓形
    藥錠，合計淨重十三點五六公克，驗餘合計淨重十二點九三
    公克；編號１、Ｂ：紅色圓形藥錠，合計淨重一千二百七十
    三點七二公克，驗餘合計淨重一千二百七十三點一三公克，
    甲基安非他命純度均約百分之十八點八；編號２即原送行政
    院衛生署管制藥品管理局鑑定取樣四百零五顆錠劑，鑑定時
    耗用三顆；驗餘四百零二顆，即其中編號２、Ｃ１；編號２
    、Ｃ２；編號Ｊ00000000、Ｊ00000000，
    紅色圓形藥錠，驗餘合計淨重三十九點零四公克；編號Ｊ0
    0000000，綠色圓形藥錠，驗餘合計淨重零點三一公
    克（此驗餘四百零二顆合計淨重三十九點三五公克，平均每
    顆重約○點○九八公克，以此計算鑑定所耗用三顆重約○點
    二九四公克，則此部分鑑定前總淨重約三十九點六四四公克
    ），分別有行政院衛生署管制藥品管理局九十三年十月七日
    管檢字第○九三○○○九五八六號函及所附檢驗成績、內政
    部警政署刑事警局九十四年三月二十八日刑鑑字第Ｚ000
    000000號鑑書各一紙在卷為憑，復有台北關稅局扣押
    貨物、運輸工具收據及搜索筆錄、Ｘ光檢查儀注檢行李報告
    表、余沛丞行李托運單、託運條碼、旅客入出境記錄各一份
    、查獲照片四幀在卷，及丙○○所有供（但非專供）攜帶甲
    基安非他命之用之行李箱一個、甲○○所有供（但非專供）
    外包裝掩飾方便運輸甲基安非他命之羅漢果八顆、透明塑膠
    袋八個、綠色塑膠袋五個、透明塑膠袋十二個、黃色紙九張
    、藍色複寫紙二張、錫箔紙六張、複寫紙二張（已經撕碎成
    數張）、黃色紙八張（部分已經破碎）、廣告紙碎片八片、
    黃色膠帶六片、包裝毒品之藍色塑膠袋六十九個扣案足憑。
    上開扣案物，經本院勘驗結果：毒品證物袋內除毒品外，有
    藍色塑膠袋六十六個、黃色紙九張、藍色複寫紙二張；羅漢
    果證物袋內，有羅漢果八顆且均各由透明塑膠袋一個包裹、
    綠色塑膠袋五個、透明塑膠袋十二個、錫箔紙六張、複寫紙
    兩張（已經撕碎成數張）、黃色紙八張（部分已經破碎）、
    廣告紙碎片八片、黃色膠帶六片；行政院衛生署管制藥品管
    理局鑑驗後檢還之證物袋內，有藍色塑膠袋三個、透明塑膠
    袋三個、其中編號Ｃ１、Ｃ２藍色塑膠袋及編號編號Ｊ00
    000000、Ｊ00000000透明塑膠袋內均裝有紅
    色藥錠毒品，編號Ｊ00000000透明塑膠袋裝有綠色
    毒品藥錠，編號Ｃ３藍色塑膠袋已為空袋等情，業經本院分
    別於九十三年十二月二十八日、九十四年四月二十六日當庭
    勘驗屬實，此部分事實已堪認定。上開編號Ｊ000000
    00、Ｊ00000000、Ｊ00000000透明塑膠
    袋內雖均裝有上開毒品，然該等透明塑膠袋與本案其餘直接
    包裝毒品之藍色塑膠袋六十九個明顯不符，且被告於九十四
    年四月二十六日本院審理時亦供稱：查獲的毒品都是用藍色
    塑膠袋裝的，沒有用透明塑膠袋裝等語，參以上開三個透明
    塑膠袋，係經行政院衛生署管制藥品管理局鑑驗後檢還之物
    ，是該透明塑膠袋三個，應係該局鑑驗上開毒品後，提出用
    以包裝驗後毒品之用，尚非本案原始包裝毒品所用之物無誤
    ，是此三個透明塑膠袋與本件運輸毒品無涉，一併敘明。
二、被告丙○○雖曾於警詢、檢察官訊問時辯稱：是甲○○託我
    帶二袋羅漢果來台，羅漢果是分別裝在二個綠色塑膠袋中，
    我拿到這二個塑膠袋後，未打開看，我不知道羅漢果是否有
    用複寫紙包裝，我拿到的時候裡面裝著咖啡色的羅漢果，我
    不知道有幾包，也不知道裡面夾藏毒品，我幫甲○○帶羅漢
    果沒收代價云云，惟查：
(一)、上開在被告丙○○行李箱內查獲之甲基安非他命係先以六十
    九個藍色塑膠袋分裝成六十九包等情，業經被告丙○○於九
    十四年四月二十六日本院審理時供稱：查獲的毒品都是用藍
    色塑膠袋裝的等語，並有上開因查獲、鑑定需要而業已拆封
    之甲基安非他命、藍色塑膠袋六十七個；尚未拆封仍以藍色
    塑膠袋包裝之甲基安非他命二包扣案及查獲照片四禎在卷足
    證。是該等甲基安非他命在未經查獲送鑑定前，應係分別由
    上開扣案之六十九個藍色塑膠袋分裝無誤。該等六十九包甲
    基安非他命，係分別以綠色塑膠袋、透明塑膠袋、藍色複寫
    紙、廣告紙、黃色紙、錫箔紙等先後層層包裹分成八部分後
    ，再分別塞入八顆羅漢果作為掩飾等情，亦據被告丙○○於
    警詢中坦承不諱，並有羅漢果八顆、直接包裝羅漢果之透明
    塑膠袋八個、業經拆解之綠色塑膠袋五個、透明塑膠袋十二
    個、黃色紙九張、藍色複寫紙二張、錫箔紙六張、複寫紙二
    張（已經撕碎成數張）、黃色紙八張（部分已經破碎）、廣
    告紙碎片八片、黃色膠帶六片扣案，雖上開甲基安非他命之
    層層包裹、掩飾方式及每顆羅漢果內填塞之毒品包數，因查
    獲時甲基安非他命已由羅漢果內取出，且相關之包裹業經查
    獲人員拆解，甚且部分已經破碎，而難以還原，然依被告丙
    ○○上開供述及上開扣案物之勘驗情形，仍足認該等扣案之
    羅漢果、綠色塑膠袋、透明塑膠袋、黃色紙、藍色複寫紙、
    錫箔紙、廣告紙碎片、黃色膠帶等，均是用以層層包裹並掩
    飾夾藏上開甲基安非他命無誤。證人即此行一同與被告丙○
    ○自泰返國之余沛丞於九十三年七月二十日檢察官訊問時證
    述：我於回國前一天，在泰國飯店內，有看到被告丙○○在
    整理行李，一個大綠色塑膠袋裡面裝有一小包、一小包用紙
    包起來好像是蜜餞類的食品，我看到丙○○把塑膠袋裝在行
    李等語，余沛丞係被告丙○○之子，此事若非其親眼所見，
    要無可能任意虛構，其證言應可採信。是被告丙○○於收受
    上開二袋內夾藏有甲基安非他命之羅漢果後，在裝入其行李
    箱前，應有將包裝羅漢果之綠色塑膠袋打開察看並已詳知其
    內之包裹、掩飾情形無誤。被告丙○○辯稱：我未打開綠色
    塑膠袋，我不知道羅漢果是否有用複寫紙包裝，我不知道有
    幾包云云，顯屬畏罪卸責之詞，難以採信。
(二)、被告趙惟君於九十三年十月二十日本院訊問時坦承：因為甲
    ○○一直託我帶，說帶來臺灣就要給我錢，因為我當時缺錢
    ，甲○○沒有說要給我多少錢，說到中正機場後會有人來接
    我，來接我的那個人會給我錢，回台通關後，在中正機場小
    客車上客處十號柱子處，自會有人接取該物，事成之後，並
    將會給付我一定之報酬等語，雖未坦承攜運毒品之確實代價
    ，然依此供述已足認其此次運輸甲○○交運之物確實可獲得
    報酬無誤，是被告趙惟君上開警詢、檢察官訊問時所辯稱：
    我幫甲○○帶羅漢果且沒收代價云云，已難採信。被告趙惟
    君於警詢、檢察官訊問時雖亦辯稱：我不知道羅漢果裡面夾
    藏毒品云云，然其於九十三年十月二十日本院訊問時供稱：
    查獲之前我就有懷疑甲○○託我帶回台灣的東西可能為毒品
    等語；於九十四年四月二十六日本院審理時更明確供稱：我
    心想羅漢果內可能是毒品，因為這一次我先生的姐姐已經癌
    症末期，家裡缺錢用，而且當時甲○○有叫這泰籍女子跟我
    說如果成功的話，她一定會給我錢等語，而甲○○所託被告
    趙惟君攜帶入境台灣之物，若僅係羅漢果之類食品，則係可
    合法輸入之物，則甲○○大可自行帶回，或以郵寄包裹方式
    寄回即可，何有隱身幕後而多費金錢遣人代為之必要？抑且
    ，甲○○竟在不告知被告趙惟君在台取貨之人之姓名、聯絡
    方式，僅指示被告丙○○入境通關後，在中正機場小客車上
    客處十號柱子等候，自會有人接取該物，此亦與一般交取合
    法貨物之方式不同，是以乍遇此二違常之狀，則普通一般人
    均應詳悉該甲○○所託攜帶來台之物，必非單純之羅漢果，
    而其內應含屬違禁物品之物。再參以上開甲基安非他命之夾
    藏、包裹、掩飾方式，為被告丙○○於私運前已明知，甲○
    ○事前即允以被告丙○○一定之報酬，在在顯示，被告丙○
    ○係在明知同案被告甲○○所託運之羅漢果內夾藏有上開甲
    基安非他命之情形下，為賺取報酬而夾藏闖關入境無誤。其
    有私運毒品甲基安非他命入境之故意，灼然極明。上開所辯
    ，顯係卸責之詞，不足採信。本件事證明確，被告犯行洵堪
    認定，應依法論科。
三、甲基安非他命為毒品危害防制條例第二條第二項第二款所稱
    之第二級毒品，並為行政院依據懲治走私條例第二條第四項
    授權公告之「懲治走私條例公告管制物品項目及其數額」，
    其中甲項管制進出口物品第四款所列之毒品，不得運輸亦不
    得私運進口。被告趙惟君將本件含第二級毒品甲基安非他命
    之丸錠自泰國私運進入臺灣地區，核其所為，係犯毒品危害
    防制條例第四條第二項之運輸第二級毒品罪及懲治走私條例
    第二條第一項之私運管制物品進口罪。被告趙惟君就上揭私
    運管制進口之第二級毒品甲基安非他命犯行，與甲○○、姓
    名、年籍不詳之泰籍成年女子間，有犯意聯絡，先由同案被
    告甲○○聯繫被告趙惟君運毒事宜，復由該泰籍女子依甲○
    ○之指示，在上開時、地，將毒品轉交被告趙惟君，再由被
    告趙惟君實施將該管制進口之第二級毒品由泰國私運入境，
    均為共同正犯。被告係以一個私運之行為，同時觸犯懲治走
    私條例第二條第一項之私運管制物品進口罪及毒品危害防制
    條例第四條第二項之運輸第二級毒品罪，應依想像競合犯之
    規定，從一重之運輸第二級毒品罪處斷。爰審酌被告為謀己
    私，罔顧法律私運第二級毒品來台，攜帶甲基安非他命六十
    九包，數量達淨重約一千三百餘公克（編號１、Ａ：合計淨
    重十三點五六公克，驗餘合計淨重十二點九三公克；編號１
    、Ｂ：合計淨重一千二百七十三點七二公克，驗餘合計淨重
    一千二百七十三點一三公克，甲基安非他命純度均約百分之
    十八點八；編號２、Ｃ１；編號２、Ｃ２；編號Ｊ0000
    0000、Ｊ00000000，驗餘合計淨重三十九點零
    四公克；編號Ｊ00000000，驗餘合計淨重零點三一
    公克），如流入市面，將加速毒品之泛濫，因此而危害國人
    健康非淺，惟念其因家中經濟陷於困境，一時失慮，始運輸
    毒品入境，而所輸入運輸之毒品尚未流入市面即為警查獲，
    所生損害非鉅及其於犯罪後供出同案被告甲○○，坦承上開
    部分犯行等一切情狀，並認檢察官求處之刑為適當，量處如
    主文所示之刑。
四、按共同犯罪行為，應由共犯各負全部責任，凡必須沒收之物
    ，於共犯之判決均應為沒收之諭知（最高法院八十八年度台
    上字第七０九九號判決意旨參考）。本件扣案之甲基安非他
    命驗餘淨重一千三百二十五點四一公克（編號１、Ａ：合計
    淨重十三點五六公克，驗餘合計淨重十二點九三公克；編號
    １、Ｂ：合計淨重一千二百七十三點七二公克，驗餘合計淨
    重一千二百七十三點一三公克，甲基安非他命純度均約百分
    之十八點八；編號２、Ｃ１；編號２、Ｃ２；編號Ｊ000
    00000、Ｊ00000000，驗餘合計淨重三十九點
    零四公克；編號Ｊ00000000，驗餘合計淨重零點三
    一公克）係屬第二級毒品，均依毒品危害防制條例第十八條
    第一項前段之規定宣告沒收銷燬之。扣案之共犯甲○○所有
    供（但非專供）外包裝掩飾方便運輸之羅漢果八顆連同包裝
    之透明塑膠袋八個、綠色塑膠袋五個、透明塑膠袋十二個、
    黃色紙九張、藍色複寫紙二張、錫箔紙六張、複寫紙二張（
    已經撕碎成數張）、黃色紙八張（部分已經破碎）、廣告紙
    碎片八片、黃色膠帶六片及包裝毒品所用之藍色塑膠袋六十
    九個，均為共犯甲○○指示共犯即姓名、年籍不詳之已成年
    泰籍女子所交付，且均係供被告等共同犯罪所用之物，已據
    被告趙惟君於本院審理中供明在卷，足認上開物品應屬共犯
    甲○○所有供本件運輸第二級毒品犯罪所用之物，其中藍色
    塑膠袋六十九個雖直接包裝毒品所用，然因本件之毒品均為
    錠狀，與所包裝之藍色塑膠袋可輕易分離，且於鑑定時已與
    毒品甲基安非他命分別秤重；被告丙○○所有供（但非專供
    ）攜帶、藏放甲基安非他命之行李箱一個，係被告丙○○所
    有之物，亦據被告趙惟君於本院審理中供明在卷，屬被告丙
    ○○所有供本件運輸第二級毒品犯罪所用之物，均應依毒品
    危害防制條第十九條第一項之規定，均併予宣告沒收；上開
    等物既已扣案，而無全部或一部不能沒收情形，無庸依毒品
    危害防制條例第十九條第一項另諭知如全部或一部不能沒收
    時追徵其價額或以其財產抵償之。至甲○○應允被告丙○○
    私運上開甲基安非他命入境後之報酬，因被告尚未實際取得
    此部分酬勞，自無庸宣告沒收。又鑑定時分別經取樣鑑驗耗
    用之毒品約○點二九四公克、○點六三公克、○點五九公克
    ，合計淨重約一點五一四公克，因已不存在，不得宣告沒收
    。扣案之被告丙○○所有手機一支，雖係被告所有，且共犯
    甲○○曾在交付上開毒品前，撥打此手機聯繫商請被告丙○
    ○攜帶毒品，然甲○○撥打此手機時，被告丙○○尚未著手
    其運輸毒品之犯行，且係處於被動地位以此手機接聽電話，
    並未持該手機聯繫運毒事宜，參以渠等約定被告丙○○私運
    上開毒品入境後，直接在上開約定地點等候即可，亦無約定
    需用此手機作為聯繫之用，是此手機尚難認係供本件犯罪所
    用之物，不得宣告沒收。而該手機內所含ＳＩＭ卡一張，因
    行動電話門號ＳＩＭ卡，係使用者向電信業者申請租用而僅
    取得其使用權，並非申請使用者所有，本即不得宣告沒收。
    再扣案行李箱內所裝衣物、糖果等物，屬不知情之被告之兒
    子余沛丞所有之物，業據被告丙○○審理時供明，亦不得宣
    告沒收，均一併敘明。
四、同案被告甲○○通緝中，俟到案後另行審結。
據上論斷，應依刑事訴訟法第二百九十九條第一項前段，毒品危
害防制條第四條第二項、第十八條第一項前段、第十九條第一項
，懲治走私條例第二條第一項、第十一條，刑法第十一條前段、
第二十八條、第五十五條，判決如主文。
本案經檢察官洪景明到庭執行職務。
中     華     民     國    94     年    5   月   10    日
           臺灣桃園地方法院刑事第三庭
                 審判長法  官  謝順輝
                       法  官  李昆南
                       法  官  尹  良
上正本證明與原本無異。
如不服本判決，應於判決送達後十日內向本院提出上訴狀 (應附
繕本)， 上訴於臺灣高等法院。
                       書記官  廖宜政
中　　華　　民　　國　　94　　年　　5 　　月　　10　　日
附論罪科刑法條：
毒品危害防制條例第四條第二項
製造、運輸、販賣第二級毒品者，處無期徒刑或七年以上有期徒
刑，得併科新臺幣七百萬元以下罰金。
